it: Casa e giardino > Illuminazione > Luci notturne e soffuse: Lampade di lava; Proiettori di luce notturna; Lampade di sale
sl-SI: Dom in vrt > Razsvetljava > Nočne luči in ambientalna razsvetljava: Lava svetilke; Projekcijske nočne luči; Solne svetilke
es: Casa y jardín > Iluminación > Luces nocturnas e iluminación ambiente: Lámparas de lava; Proyectores de luz nocturna; Lámparas de sal
en: Home & Garden > Lighting > Night Lights & Ambient Lighting: Lava Lamps; Night Light Projectors; Salt Lamps
pl: Dom i ogród > Oświetlenie > Lampki nocne i iluminacja: Lampy lawowe; Projektory nocnego nieba; Lampy solne
sv: Hem och trädgård > Belysning > Nattlampor och omgivande belysning: Lavalampor; Nattlampor med projektion; Saltlampor
lt-LT: Namai ir sodas > Apšvietimas > Naktinis apšvietimas ir aplinkos apšvietimas: Lavos lempos; Naktinės šviesos projektoriai; Druskos lempos
hu: Otthon és kert > Világítás > Éjszakai fények és környezeti világítás: Lávalámpák; Éjszakai fényprojektorok; Sólámpák
el: Σπίτι & κήπος > Φωτισμός > Φώτα νύχτας & φωτισμός περιβάλλοντος: Λάμπες λάβας; Προβολείς νυχτερινού φωτισμού; Λάμπες αλατιού
fi: Koti ja puutarha > Valaistus > Yövalot ja tunnelmavalaistus: Laavalamput; Yövaloprojektorit; Suolalamput
hr-HR: Dom i vrt > Rasvjeta > Noćna i ambijentalna rasvjeta: Lava lampe; Projektori noćnog svjetla; Solne lampe
vi: Nhà và vườn > Đèn chiếu sáng > Đèn ngủ và chiếu sáng môi trường xung quanh: Đèn tinh thể lỏng; Đèn ngủ chiếu trần; Đèn đá muối
ko: 가정/원예 용품 > 조명 > 야간등/무드등: 라바 램프; 야간 조명 프로젝터; 소금 램프
tr: Ev ve Bahçe > Aydınlatma > Gece Lambaları ve Ortam Aydınlatma: Lav Lambaları; Gece Lambası Projektörleri; Tuz Lambaları
ja: ホーム・ガーデン > 照明 > 常夜灯・アンビエント照明: 溶岩ランプ; ナイトライトプロジェクター; ソルトランプ
pt-BR: Casa e jardim > Iluminação > Lâmpadas para luz ambiente ou noturna: Lâmpadas de lava; Projetores de luz noturna; Lâmpadas de sal
bg-BG: Дом и градина > Осветление > Нощни лампи и амбиентно осветление: Лава лампи; Нощни лампи с проектор; Солни лампи
ru: Дом и сад > Освещение > Ночное освещение и подсветка: Лавовые лампы; Проекторы ночного освещения; Соляные лампы
zh-CN: 家居与园艺 > 照明设备 > 小夜灯: 熔岩灯; 投影夜灯; 盐灯
th: บ้านและสวน > ไฟ > ไฟสำหรับกลางคืนและการให้แสงสว่างโดยรอบ: โคมไฟลาวา; โปรเจ็กเตอร์ไฟกลางคืน; โคมไฟหินเกลือ
de: Heim & Garten > Beleuchtung > Nachtlichter & indirekte Beleuchtung: Lavalampen; Nachtlichtprojektoren; Salzlampen
da: Hjem og have > Belysning > Natlamper: Lavalamper; Stjernehimmelprojektorer; Saltlamper
nb: Hjem og hage > Lyssetting > Nattlys og omgivelsesbelysning: Lavalamper; Nattlysprojektorer; Saltlamper
sk-SK: Dom a záhrada > Osvetlenie > Nočné osvetlenie a hlavné osvetlenie: Lávové lampy; Nočné projektory; Soľné lampy
pt-PT: Casa e jardim > Iluminação > Iluminação noturna e ambiente: Lâmpadas de lava; Projetores de luz noturna; Candeeiros de sal
nl: Huis en tuin > Verlichting > Nacht- en sfeerverlichting: Lavampen; Projecterende nachtlampjes; Zoutlampen
zh-TW: 居家和庭園 > 照明 > 夜燈: 熔岩燈; 夜燈投影儀; 鹽燈
cs: Dům a zahrada > Osvětlení > Noční a náladové osvětlení: Lávové lampy; Noční světelné projektory; Solné lampy
ro-RO: Casă și grădină > Iluminat > Lumini de veche și iluminat ambiental: Lămpi cu lavă; Proiectoare cu lumină de noapte; Lămpi din sare
fr: Maison et jardin > Éclairage > Veilleuses et lampes d’ambiance: Lampes à lave; Projecteurs de veilleuse; Lampes de sel